臺灣高等法院刑事裁定
111年度抗字第424號
抗  告  人  
即  受刑人  陳宗賢



上列抗告人即受刑人因聲請定其應執行刑案件，不服臺灣臺北地
方法院中華民國111年2月25日裁定（111年度聲字第308號），提
起抗告，本院裁定如下：
    主  文
抗告駁回。                                              
    理  由
一、原裁定意旨略以：抗告人即受刑人陳宗賢（下稱抗告人）因
    犯竊盜等案件，先後經法院判處如原裁定附表（下稱附表）
    所示之刑確定，其中附表編號1、2、3所處之刑（按：依序
    為有期徒刑7月、7月、1年6月，合併定刑2年2月），均不得
    易科罰金，其餘編號4之傷害罪所處有期徒刑3月部分，則為
    得易科罰金之刑，因抗告人具狀請求檢察官聲請定應執行刑
    ，是檢察官據以為本案聲請，於法並無不合；又經提訊抗告
    人後，其雖稱希望定應執行刑有期徒刑2年，但其附表編號1
    、2、3之罪，原經定刑有期徒刑2年2月，加上附表編號4之
    罪宣告刑有期徒刑3月，自不宜僅定有期徒刑2年，爰定其應
    執行之刑有期徒刑2年4月等語。
二、抗告意旨略以：定應執行之刑，應考量處罰刑度之不法內涵
    ，及人之生命有限，並採限制加重原則，責任遞減，而非累
    加方式，是於裁量權之行使，除不得逾越外部界限外，尚應
    合乎比例原則、公平正義原則、法律秩序及法律感情；且
　　刑法刪除連續犯規定後，應回歸數罪併罰，以維刑罰之公正
    性。再者，觀之其他法院裁判案例如臺灣基隆地方法院96年
    度易字第538號、臺灣高等法院105年度上訴字第84號、107
    年度抗字第1460號、107年度原上訴字第98號及臺灣桃園地
    方法院106年度原訴字第50號等裁判，在定執行刑方面均寬
    減甚多，自可參照，且抗告人所犯之竊盜罪均屬微罪，所得
    非鉅，並已與被害人和解而降低所生之危害，原裁定僅小幅
    減少徒刑1月，量刑實屬過苛，相較於罪刑相當原則，顯有
    未洽，請從輕量刑等語。
三、本院之判斷：
　㈠按裁判確定前犯數罪者，併合處罰之；數罪併罰，有二裁判
    以上分別宣告多數有期徒刑者，於各刑中之最長期以上，各
    刑合併之刑期以下，定其應執行之刑期，但不得逾30年，刑
    法第50條第1項前段、第51條第5款、第53條各定有明文。次
    按刑事訴訟法第370條第2項、第3 項，已針對第二審上訴案
    件之定應執行之刑，明定有不利益變更禁止原則之適用。而
    分屬不同案件之數罪併罰有應更定執行刑之情形，倘數罪之
    刑，曾經定其執行刑，再與其他裁判宣告之刑定其執行刑時
    ，在法理上亦應同受此原則之拘束。是以另定之執行刑，其
    裁量所定之刑期，不得較重於前定之執行刑加計其他裁判宣
    告之刑的總和，上揭法律明文之定刑限制，即法理上所稱之
    外部性界限。又法院於裁量另定應執行之刑時，只須在不逸
    脫上開範圍內為衡酌，倘其裁量權行使無顯然違反比例原則
    之裁量權濫用情形，亦不悖於定應執行刑之恤刑目的者，即
    無違裁量權之內部性界限。
  ㈡查，抗告人犯如附表所示4罪，其犯罪時間均在附表編號1之
　　罪，於民國110年1月26日判決確定之前，其中雖兼有得易科
　　罰金及不得易科罰金之刑，但抗告人已請求檢察官聲請合併
　　定刑，有卷附抗告人之「數罪併罰更定應執行刑聲請狀」可
　　參（見111年度執聲字第250號卷），是原審依檢察官之聲請
　　，合併定其應執行之刑，並無違誤。其次，原審在附表編號
    1至3前定之執行刑（有期徒刑2年2月）加計編號4裁判宣告
    之刑（有期徒刑3月）之總和即有期徒刑2年5月以下，定刑
    有期徒刑2年4月，合於裁量權之內部界限與外部界限，且抗
    告人所犯附表編號1至3之罪，均為竊盜罪，與編號4之傷害
    罪，在犯罪類型、罪質、侵害法益及對社會危害情形均互不
    相同，原裁定定刑有期徒刑2年4月，並未逾越法律之目的及
    法律秩序理念規範之比例原則、平等原則、責罰相當原則暨
    重複評價禁止原則，亦不悖於定應執行刑之恤刑目的，係法
    院於個案裁量權之適法行使，核無不當。另其所舉其他定刑
    案例一節，因每一受刑人應受矯治之必要程度不盡相同，自
    難比附援引而謂本件有違比例原則。至於抗告人所稱其所犯
    竊盜罪之罪質及已與被害人和解云云等節，均經原確定判決
    於個案量刑中予以審酌，與本件數罪併罰合併定刑重在審酌
    各罪間之關係及矯治之必要程度等情尚有不同；此外，抗告
    意旨另指之刑法刪除連續犯規定云云，因本件非屬連續犯之
    犯罪，即與本件無關，而無足憑採。
四、綜上所述，抗告意旨徒憑己見而指摘原裁定不當，為無理由
    ，應予駁回。
據上論斷，應依刑事訴訟法第412條，裁定如主文。　　 　　　
中　　華　　民　　國　　111 　年　　3 　　月　　24　　日
                  刑事第二十二庭審判長法　官  王美玲
                                      法　官  葉韋廷
                                      法　官  陳銘壎
以上正本證明與原本無異。
不得再抗告。
                                      書記官  吳思葦
中　　華　　民　　國　　111 　年　　3 　　月　　24　　日